臺灣基隆地方法院刑事裁定  
111年度聲字第258號
聲  請  人  臺灣基隆地方檢察署檢察官
受  刑  人  張森景


                    （現於法務部○○○○○○○○○○○執行中）
上列聲請人因受刑人數罪併罰有二裁判以上，聲請定其應執行之
刑（111年度執聲字第133號），本院裁定如下：
    主  文
張森景所犯如附表所示各罪所處之刑，應執行有期徒刑肆年柒月
。
    理  由
一、聲請意旨略以：受刑人張森景因違反毒品危害防制條例等案
    件，先後經判決確定如附表，應依刑法第53條、第51條第5
    款規定，定其應執行之刑，爰依刑事訴訟法第477條第1項聲
    請裁定等語。
二、數罪併罰，有二裁判以上者，依第51條之規定，定其應執行
    之刑；數罪併罰，宣告多數有期徒刑者，於各刑中之最長期
    以上，各刑合併之刑期以下，定其刑期，但不得逾30年。刑
    法第53條、第51條第5款定有明文。又裁判確定前犯數罪者
    ，併合處罰之。但有下列情形之一者，不在此限：一、得易
    科罰金之罪與不得易科罰金之罪；前項但書情形，受刑人請
    求檢察官聲請定應執行刑者，依第51條規定定之。同法第50
    條第1項第1款、第2項亦有明文。次按數罪併罰中之一罪，
    依刑法規定得易科罰金，若因與不得易科之他罪併合處罰結
    果而不得易科罰金時，原可易科部分所處之刑，自亦無庸為
    易科折算標準之記載（司法院大法官釋字第144號解釋參照
    ）。又裁判確定前犯數罪而併合處罰之案件，有二以上之裁
    判，應依刑法第51條第5款至第7款定應執行之刑時，最後事
    實審法院即應據該院檢察署檢察官之聲請，以裁定定其應執
    行之刑，殊不能因數罪中之一部分犯罪之刑業經執行完畢，
    而認檢察官之聲請為不合法，予以駁回（最高法院47年台抗
    字第2號判例意旨參照）；至已執行部分，自不能重複執行
    ，應由檢察官於指揮執行時扣除之，此與定應執行刑之裁定
    無涉（最高法院86年度台抗字第472號裁定意旨參照）。
三、經查，受刑人因違反毒品危害防制條例等案件，先後經法院
    判處如附表所示之刑，並均確定在案（詳如附表），此有如
    附表所示之刑事判決書及臺灣高等法院被告前案紀錄表各1
    份在卷足參。其中如附表編號1至4所示為得易科罰金之罪，
    如附表編號5所示為不得易科罰金之罪，依刑法第50條第1項
    但書規定，原不得合併定其應執行刑，然受刑人已以書面向
    檢察官聲請定應執行刑，有受刑人出具之聲請狀1紙在卷可
    憑，合於刑法第50條第2項規定。從而，檢察官聲請定其應
    執行之刑，本院審核認聲請為正當，爰予受刑人陳述意見之
    機會後，依其犯罪時間之間隔、行為態樣、罪質、侵害法益
    之專屬性或同一性、加重、減輕效益及整體犯罪非難評價等
    一切情狀，於不逾越內部界限、外部界限之範圍內，合併定
    其應執行之刑如主文所示。另本件受刑人所犯如附表編號1
    至4所載之罪雖得易科罰金，然因與如附表編號5所載不得易
    科罰金之罪合併定其應執行刑，揆諸前開說明，均不得易科
    罰金，附此敘明。又如附表編號1至4所示之宣告刑，雖業於
    民國110年2月9日易科罰金執行完畢，有上開前案紀錄表可
    憑，然揆諸前揭說明，仍應就如附表所示之各罪定其應執行
    之刑，已執行之部分，僅係將來檢察官指揮執行時應予扣除
    之問題，亦附此說明。
四、依刑事訴訟法第477條第1項，刑法第50條第2項、第53條、
    第51條第5款，裁定如主文。
中　　華　　民　　國　　111 　年　　4 　　月　　25　　日
                  刑事第四庭  法  官    謝昀芳
以上正本證明與原本無異。
對於本件裁定如有不服，應於收受送達後5日內，向本院提出抗
告書狀，敘述抗告之理由，抗告於臺灣高等法院。
中　　華　　民　　國　　111 　年　　4 　　月　　25　　日
                              書記官    陳維仁
附表：
 編　　　　　號  1 2 3  罪　　　　　名  毒品危害防制條例 妨害自由 妨害自由  宣　　告　　刑  有期徒刑5月 有期徒刑3月 有期徒刑3月  犯　罪　日　期  108年2月初某日至108年4月28日 108年1月20日 108年2月15日 偵查(自訴)機關年　度　案　號  基隆地檢108年度偵字第2537號 基隆地檢108年度偵字第2482號等 基隆地檢108年度偵字第2482號等 　　　 最  後 事實審  法　　院 本院 本院 本院  案　　號 108年度基簡字第1353號 109年度訴字第433號 109年度訴字第433號  判決日期 108年12月30日 109年9月10日 109年9月10日 　　　 確  定 判  決  法　　院 本院 本院 本院  案　　號 108年度基簡字第1353號 109年度訴字第433號 109年度訴字第433號  判　　決確定日期 109年2月24日 109年9月10日 109年9月10日 是否為得易科罰金之案件  是  是  是  備           註  基隆地檢109年度執字第669號 基隆地檢109年度執字第2702號 基隆地檢109年度執字第2702號   編號1至4業經本院以109年度聲字第1122號裁定應執行有期徒刑9月確定，於110年2月9日易科罰金執行完畢   

 編　　　　　號  4 5   罪　　　　　名  妨害自由 毒品危害防制條例   宣　　告　　刑  有期徒刑3月 有期徒刑4年   犯　罪　日　期  108年2月15日 108年3月間至108年4月26日  偵查(自訴)機關年　度　案　號  基隆地檢108年度偵字第2482號等 基隆地檢108年度偵字第3100號等  　　　 最  後 事實審  法　　院 本院 臺灣高院   案　　號 109年度訴字第433號 109年度上訴字第296號   判決日期 109年9月10日 109年5月19日  　　　 確  定 判  決  法　　院 本院 最高法院   案　　號 109年度訴字第433號 110年度台上字第469號   判　　決確定日期 109年9月10日 110年5月19日  是否為得易科罰金之案件  是  否  備           註  基隆地檢109年度執字第2702號 基隆地檢110年度執字第972號    編號1至4業經本院以109年度聲字第1122號裁定應執行有期徒刑9月確定，於110年2月9日易科罰金執行完畢